【裁判字號】    98,交聲,2081
【裁判日期】    981025
【裁判案由】    違反道路交通管理處罰條例聲明異議
【裁判全文】
臺灣桃園地方法院交通事件裁定        98年度交聲字第2081號
原處分機關  交通部公路總局新竹區監理所桃園監理站
異  議  人
即受處分人  乙○○
代  理  人  甲○○
上列異議人即受處分人因違反道路交通管理處罰條例案件，對於
交通部公路總局新竹區監理所桃園監理站民國98年8 月26日所為
之處分（原處分案號：桃監裁罰字第裁52-DB0000000號）聲明異
議，本院裁定如下：
    主  文
異議駁回。
    理  由
一、原處分意旨略以：異議人即受處分人乙○○（下稱異議人）
    所有之車號FUS-959 號重型機車，於民國98年7 月24日下午
    1 時45分許，停放於桃園縣蘆竹鄉○○路，為桃園縣政府警
    察局交通隊員警舉發「停車時間位置方式車種不依規定者、
    佔用公車專用停車格停車」之違規，依道路交通管理處罰條
    例第56條第1 項第9 款，裁處罰鍰新臺幣（下同）600 元。
二、聲明異議意旨略以：舉發之車號、日期、地點均要正確無誤
    ，始能生效，然本件違規地點實為桃園縣蘆竹鄉南崁下7 號
    ，此有附近公司之地址為證，舉發時卻憑空記載為桃園縣蘆
    竹鄉○○路○ 段，該舉發應為無效；又上開機車原本並未停
    放在紅線及公車停車格內，不知何原因，機車被移到公車停
    車格內等語。
三、按汽車駕駛人停車時，停車時間、位置、方式、車種不依規
    定者，處600 元以上1,200 元以下罰鍰，道路交通管理處罰
    條例第56條第1 項第9 款定有明文。
四、經查：
  (一)有關上開異議人違規地點究係桃園縣蘆竹鄉○○路1 段，抑
    或異議人所指桃園縣蘆竹鄉南崁下7 號一節，業經舉發員警
    江永祥（桃園縣政府警察局交通隊）到庭證稱：異議人本件
    違規地點沒有門牌，但是伊確定該路段介於新南路一、二段
    之間，伊有到現場拍照，本院卷第23頁新南路一段照片是在
    第24頁照片下去約50公尺的位置，該路段就是新南路一段，
    旁邊地址很混亂，該地門牌有3 到4 個，伊是以伊採證之路
    段照片上之路標作為舉發依據等語甚詳（見本院卷第28-29
    頁），證人江永祥為執勤警員，與異議人互不相識，亦無仇
    怨，復到庭具結為以上之證述，應無甘冒偽證重罪而設詞誣
    陷異議人之理，其等之證詞應可採信，此外，並有其提出之
    現場照片在卷可按（見本院卷第23-24 頁），是本件裁決認
    違規地點為桃園縣蘆竹鄉○○路並無違誤，異議人任指裁決
    書上違規地點記載有誤，尚屬無據，況該地段地址混亂，業
    如前述，縱因此造成異議人與本件裁決所認之地址有所出入
    ，亦不影響本件違規事實之認定，並無能解免異議人之違規
    罰責，附此敘明。
  (二)異議人又辯稱：上開機車原本並未停放在紅線及公車停車格
    內，不知何原因，機車被移到公車停車格內云云。惟按道路
    交通管理處罰條例第85條第4 項規定，依本條例規定逕行舉
    發或同時併處罰其他人之案件，推定受逕行舉發人或該其他
    人有過失，查本件係屬逕行舉發案件，此有桃園縣政府警察
    局桃警局交字第DB0000000 號舉發違反道路交通管理事件通
    知單附卷可稽（見本院卷第4 頁），是依本條項規定，就本
    件違規事實之應歸責事由自可先行推定歸責於受逕行舉發人
    即異議人本人。再按道路交通管理處罰條例第85條第1 項規
    定，本條例之處罰，受舉發違反道路交通管理事件之受處罰
    人，認為受舉發之違規行為應歸責他人者，應於舉發違反道
    路交通管理事件通知單應到案日期前，檢附相關證據及應歸
    責人相關證明文件，向處罰機關告知應歸責人，處罰機關應
    即另行通知應歸責人到案依法處理。逾期未依規定辦理者，
    仍依本條例各該違反條款規定處罰。是依前述規定，受處罰
    人應於舉發違反道路交通管理事件通知單所示應到案日期前
    ，檢附相關證據及應歸責人相關證明文件，向處罰機關告知
    應歸責人。查本件舉發通知單係於98年8 月3 日送達異議人
    ，此有桃園縣政府警察局交通隊送達回證在卷可稽（見本院
    卷第51頁），衡情異議人早於通知單所示之應到案日期即98
    年8 月25日前已收悉該舉發通知單，故異議人依前揭規定，
    應於應到案日期前，檢附相關證據及應歸責人相關證明文件
    ，向處罰機關告知應歸責人，然本件異議人於98年8 月5 日
    向原處分機關陳述意見時，並未依上開規定檢附相關證據及
    應歸責人相關證明文件，向處罰機關告知應歸責人，甚至於
    本院訊問時供稱：伊並不否認有違規等語（見本院卷第14頁
    ），故原處分機關依本條例各該違反條款規定處罰，於法並
    無不合。
  (三)從而，異議人確有前揭違規事實，堪予認定，其上開所辯，
    自不足採。
五、綜上所述，異議人確實於前揭時、地，有停車車種不依規定
    之違規行為，原處分機關依道路交通管理處罰條例第56條第
    l 項第9 款之規定，裁處異議人罰鍰600 元，並無不當。本
    件聲明異議為無理由，應予駁回。
六、依道路交通案件處理辦法第19條，裁定如主文。
中    華    民    國    98    年    10    月    25    日
                  交通法庭    法  官  林宜靜
以上正本證明與原本無異。
如不服本裁定，應於裁定送達後5 日內向本院提出抗告狀。
                              書記官  黃俊燁
中    華    民    國    98    年    10    月    25    日


司法院資訊處製作；財團法人民間司法改革基金會備份。
